【裁判字號】    97,消債更,736
【裁判日期】    970902
【裁判案由】    聲請更生程序
【裁判全文】
臺灣高雄地方法院民事裁定           97年度消債更字第736號
聲  請  人  甲○○
                        關懷協會
上列當事人聲請消費者債務清理事件之保全處分，本院裁定如下
：
    主  文
聲請駁回。
    理  由
一、按法院就更生或清算之聲請為裁定前，得因利害關係人之聲
    請或依職權，以裁定為下列保全處分：一、債務人財產之保
    全處分；二、債務人履行債務及債權人對於債務人行使債權
    之限制；三、對於債務人財產強制執行程序之停止；四、受
    益人或轉得人財產之保全處分；五、其他必要之保全處分，
    消費者債務清理條例第19條第1 項定有明文。次按法院裁定
    開始更生程序後，無擔保及無優先權之債權人對於債務人不
    得開始或繼續訴訟及強制執行程序，為同條例第48條第2 項
    所明定，是於本院裁定准予更生程序前，除別有緊急或必要
    情形，債權人依法得訴訟及為強制執行之權利應不受影響。
二、查本件聲請人聲請意旨略以：其因財務困難，致有不能清償
    債務之情事，已向本院聲請更生，現因受臺灣臺北地方法院
    民事執行處強制執行之結果，已使聲請人生活費用捉襟見肘
    、難以負荷，為維持債權人間公平受償，是聲請停止臺灣臺
    北地方法院97年度執丙字第72001 號強制執行，且債權人不
    得對於聲請人行使債權、催收、假扣押、起訴或為與起訴有
    同一效力之行為之保全處分等語。
三、經查，且聲請人並未釋明於本院裁定准予更生程序前有何緊
    急或必要情形；況如認上開執行事件已使聲請人難以維持最
    低限度之生活水準，聲請人自得依強制執行法第52條規定之
    意旨，依同法第12條之規定，向執行法院聲明異議，而無停
    止強制執行之必要。再查，因聲請人並非聲請清算，不生分
    配清算財團之財產予債權人，為使多數債權人之債權能獲致
    公平之滿足，而有防杜債務人財產減少之必要。且前述聲請
    人之債權人即台灣土地銀行股份有限公司依強制執行法對聲
    請人聲請強制執行，乃以公開、合法程序，實現其債權，在
    聲請人陳報之債權人，均為銀行，皆僱有金融及法律專業人
    員，均應知悉透過強制執行法之相關規定，得以知悉於取得
    執行名義後，就上開已開始進行之強制執行之程序，聲明參
    與分配，以使自身債權獲得最大滿足，聲請人之其餘債權人
    未聲明參與分配，亦未對聲請人取得執行名義，基於對渠等
    債權行使自由之尊重，尚無特別限制台灣土地銀行股份有限
    公司聲請強制執行行為之必要，故本件縱使裁定准許保全處
    分，並無助於達成債權人間公平受償之目的，聲請人主張上
    開執行事件已侵害其他債權人公平受償之權利，亦無可採。
    綜上，本件因欠缺以保全處分停止執行之緊急性及必要性，
    故聲請人所為保全處分之聲請顯無理由，自應予駁回，爰裁
    定如主文。
中    華    民    國    97    年    9     月    2     日
              民事第三庭    法      官  李怡諄
上為正本係照原本作成。
如不服本裁定，應於裁定送達後10日內，以書狀向本院提出抗告
，並繳納抗告費新臺幣1千元。
中    華    民    國    97    年    9     月    2     日
                            書  記  官  陳建琪


司法院資訊處製作；財團法人民間司法改革基金會備份。
